臺灣臺中地方法院刑事判決　　　　　　　　　　　　九十三年度訴字第二一八三號
　　公　訴　人　臺灣臺中地方法院檢察署檢察官
　　被　　　告　甲○○
右列被告因違反毒品危害防制條例案件，經檢察官提起公訴（九十三年度毒偵字第二
七四七、三一六四號），及同署檢察官移
，經本院合議庭裁定改依簡式審判程序審理，判決如左：
    主  文
甲○○連續施用第一級毒品，累犯，處有期徒刑壹年肆月。扣案之注射針筒壹支沒收
；又施用第二級毒品，累犯，處有期徒刑肆月。扣案之安非他命壹小包（含袋重零點
肆公克），沒收銷燬之。應執行有期徒刑壹年陸月。扣案之注射針筒壹支沒收，扣案
之安非他命壹小包（含袋重零點肆公克），沒收銷燬之。
    犯罪事實
一、甲○○前於民國八十七年間，因施用毒品案件，經本院以八十七年度毒聲字第五
    六五號裁定送觀察、勒戒後，認無繼續施用毒品之傾向，由臺灣臺中地方法院檢
    察署檢察官於八十七年七月七日，以八十七年度偵字第一三四九二號為不起訴處
    分確定。於八十七年間，復因施用毒品案件，經本院以八十七年度毒聲字第二三
    三五號裁定送觀察、勒戒後，認有繼續施用毒品之傾向，經本院以八十七年度毒
    聲字第二八六一號裁定令入戒治處所施以強制戒治（於八十八年十一月七日強制
    戒治執行期滿），就二犯施用毒品犯行部分，則經本院以八十七年度訴字第二五
    五三號判處，施用第一級毒品有期徒刑八月，施用第二級毒品有期徒刑六月，應
    執行有期徒刑一年確定；另於八十七年間，因犯竊盜案件，經本院以八十七年度
    易字第四七六五號判處有期徒刑七月確定，嗣上開案件經定應執行刑為有期徒刑
    一年六月確定；於八十七年間，因贓物案件，經本院以八十七年度易字第四九三
    九號判處拘役四十日確定。上揭案件經接續執行，於八十九年七月二十五日假釋
    付保護管束，於八十九年十一月二日假釋期滿執行完畢。於九十年間，復因施用
    毒品案件，經本院以九十年度毒聲字第七號裁定令入戒治處所施以強制戒治，經
    強制戒治期滿三月後，成效經評定為合格，再經本院以九十年度毒聲字第四九五
    七號裁定停止戒治，所餘戒治期間，付保護管束（於九十年十二月二十九日強制
    戒治期滿）。就三犯施用毒品犯行部分，則經本院以九十年度訴字第九○四號判
    處有期徒刑一年確定；再於九十一年間，因施用毒品案件，經本院以九十一年度
    訴字第六二九號判處有期徒刑一年確定。嗣上揭施用毒品案件，經接續執行，於
    九十二年九月四日假釋付保護管束（保護管束期間原至九十三年二月一日），惟
    其於上揭保護管束期間，再行施用毒品，經本院於九十三年六月三十日以九十三
    年度訴字第一一○七號判處有期徒刑一年二月確定（尚未執行完畢）。詎仍不知
    悔改，於強制戒治期滿後五年內，基於施用第一級毒品海洛因之概括犯意，自九
    十三年七月初某日起至九十三年九月二十一日止，在臺中縣、市路旁等處所，以
    將海洛因摻入礦泉水中溶解後，以注射針筒注射，約每日施用二次，連續施用第
    一級毒品海洛因多次。又另行基於施用第二級毒品安非他命之犯意，於九十三年
    七月二十九日，在臺中縣清水鎮○○○路九號前，其駕駛之自用小客車內，以將
    安非他命置於吸食器內燒烤，吸其霧化氣體之方式，施用第二級毒品安非他命一
    次。嗣分別為警於九十三年七月二十九日上午十一時許，在臺中縣清水鎮○○○
    路九號前查獲，並扣得安非他命一小包（含袋重○．四公克）；於九十三年九月
    二十一日凌晨三時二十分許，在臺中縣清水鎮○○路十一之八號前查獲，並扣得
    其所有用供施用海洛因之注射針筒一支。
二、案經臺中縣警察局清水分局報告臺灣臺中地方法院檢察署檢察官偵查起訴，及同
    分局報告同署檢察官移送併辦。
    理  由
一、右揭犯罪事實，業據被告甲○○坦承不諱，且有扣案之安非他命一小包（含袋重
    ○．四公克）、注射針筒一支可稽。又被告前開為警於九十三年七月二十九日查
    獲時所採集之尿液，經送檢驗之結果，確呈嗎啡、安非他命之陽性反應，有中山
    醫學大學附設醫院藥物濫用檢測中心尿液檢驗報告乙份在卷可稽；於九十三年九
    月二十一日為警查獲時所採集之尿液，經送檢驗之結果，確呈嗎啡陽性反應，有
    中山醫學大學附設醫院藥物濫用檢測中心尿液檢驗報告、光田綜合醫院檢驗報告
    單各乙份在卷可參，足見被告上開自白確與事實相符。被告於八十七年間，因施
    用毒品案件，經本院以八十七年度毒聲字第五六五號裁定送觀察、勒戒後，認無
    繼續施用毒品之傾向，由臺灣臺中地方法院檢察署檢察官於八十七年七月七日，
    以八十七年度偵字第一三四九二號為不起訴處分確定。於八十七年間，復因施用
    毒品案件，經本院以八十七年度毒聲字第二三三五號裁定送觀察、勒戒後，認有
    繼續施用毒品之傾向，經本院以八十七年度毒聲字第二八六一號裁定令入戒治處
    所施以強制戒治（於八十八年十一月七日強制戒治執行期滿），就二犯施用毒品
    犯行部分，則經本院以八十七年度訴字第二五五三號判處，施用第一級毒品有期
    徒刑八月，施用第二級毒品有期徒刑六月，應執行有期徒刑一年確定；於九十年
    間，復因施用毒品案件，經本院以九十年度毒聲字第七號裁定令入戒治處所施以
    強制戒治，經強制戒治期滿三月後，成效經評定為合格，再經本院以九十年度毒
    聲字第四九五七號裁定停止戒治，所餘戒治期間，付保護管束（於九十年十二月
    二十九日強制戒治期滿）。就三犯施用毒品犯行部分，則經本院以九十年度訴字
    第九○四號判處有期徒刑一年確定；再於九十一年間，因施用毒品案件，經本院
    以九十一年度訴字第六二九號判處有期徒刑一年確定。嗣上揭施用毒品案件，經
    接續執行，於九十二年九月四日假釋付保護管束（保護管束期間原至九十三年二
    月一日），惟其於上揭保護管束期間，再行施用毒品，經本院於九十三年六月三
    十日以九十三年度訴字第一一○七號判處有期徒刑一年二月確定（尚未執行完畢
    ），有該不起訴處分書、臺灣高等法院被告全國前案紀錄表及臺灣臺中地方法院
    檢察署刑案資料查註紀錄表各乙份在卷可憑，則被告於前案強制戒治執行完畢後
    ，五年內再行施用毒品。是本件事證明確，被告犯行洵堪認定，應予依法論科。
二、查海洛因、安非他命係屬毒品危害防制條例第二條第二項第一款、第二款所稱之
    第一級、第二級毒品。核被告所為，係犯毒品危害防制條例第十條第一項之施用
    第一級毒品罪、同條例第十條第二項之施用第二級毒品罪。其持有第一級毒品、
    持有第二級毒品之低度行為應為施用第一級毒品、施用第二級毒品之高度行為所
    吸收，均不另論罪。被告先後多次施用第一級毒品之犯行，時間緊接，所犯構成
    要件相同，顯係基於概括之犯意反覆為之，屬連續犯，應論以一罪，並依法加重
    其刑。雖公訴人僅就被告自本院九十三年六月三十日判決後不詳時間起至九十三
    年七月十九日止，連續施用第一級毒品之犯行起訴，然被告自九十三年七月十九
    日後至同年九月二十一日止，所為施用第一級毒品海洛因之犯行，與前揭已起訴
    施用第一級毒品犯行間，具有連續犯裁判上一罪之關係，為起訴效力，本院自應
    予以審究，併此敘明。被告所犯連續施用第一級毒品罪與施用第二級毒品罪二罪
    之間，犯意各別，行為互殊，應予分論併罰。再被告前於八十七年間，因施用毒
    品案件，經本院以八十七年度訴字第二五五三號，就施用第一級毒品有期徒刑八
    月，就施用第二級毒品有期徒刑六月，應執行有期徒刑一年確定；另於八十七年
    間，因犯竊盜案件，經本院以八十七年度易字第四七六五號判處有期徒刑七月確
    定，嗣上開案件經定應執行刑為有期徒刑一年六月確定；於八十七年間，因贓物
    案件，經本院以八十七年度易字第四九三九號判處拘役四十日確定。上揭案件經
    接續執行，於八十九年七月二十五日假釋付保護管束，於八十九年十一月二日假
    釋期滿執行完畢，有臺灣高等法院被告全國前案紀錄表、臺灣臺中地方法院檢察
    署刑案資料查註紀錄表各乙份附卷可參，其受有期徒刑之執行完畢，五年以內再
    犯有期徒刑以上之罪，為累犯，應依刑法第四十七條之規定，各加重其刑，就施
    用第一級毒品犯行部分，並遞加重之。爰審酌被告素行非佳，前因施用毒品犯行
    ，甫經觀察、勒戒、強制戒治，繼之數次論罪科刑，猶故態復萌，再施用毒品不
    輟，無視於毒品對於自身健康之戕害及國家對於杜絕毒品犯罪之禁令，惡性非輕
    ，然被告犯後坦承犯行，尚知悔悟，態度良好等一切情狀，各量處如主文所示之
    刑，並定應執行之刑，以示懲儆。
三、扣案之安非他命一小包（含袋重○．四公克），係屬毒品危害防制條例第二條第
    二項第二款所管制之第二級毒品，爰依同條例第十八條第一項前段之規定，宣告
    沒收銷燬之。扣案之注射針筒一支，係被告所有，用供其施用海洛因所用之物，
    業據被告陳明在卷，應依刑法第三十八條第一項第二款之規定，予以宣告沒收。
據上論斷，應依刑事訴訟法第二百七十三條之一第一項、第二百九十九條第一項前段
，毒品危害防制條例第十條第一項、第二項、第二十三條第二項、第十八條第一項前
段，刑法第十一條、第五十六條、第四十七條、第五十一條第五款、第三十八條第一
項第二款，判決如主文。
中      華      民      國    九十三    年     十一     月    二十六    日
                                    臺灣臺中地方法院刑事第五庭
                                        法  官  劉麗瑛
右正本證明與原本無異。
如不服本判決，應於送達後十日內向本院提出上訴狀（須附繕本），上訴於臺灣高等
法院臺中分院。
                                        書記官
中      華      民      國    九十三    年     十一     月    二十六    日
附錄論罪科刑法條
毒品危害防制條例第十條
施用第一級毒品者，處六月以上五年以下有期徒刑。
施用第二級毒品者，處三年以下有期徒刑。
